【裁判字號】    97,審易,568
【裁判日期】    971219
【裁判案由】    家庭暴力罪之傷害
【裁判全文】
臺灣士林地方法院刑事判決             97年度審易字第568號
公  訴  人  臺灣士林地方法院檢察署檢察官
被      告  甲○○
上列被告因家庭暴力罪之傷害案件，經檢察官提起公訴（九十七
年度偵字第一三五二０號），被告為有罪之陳述，本院裁定改行
簡式審判程序，並判決如下：
    主  文
甲○○犯傷害罪，處拘役拾伍日，如易科罰金以新臺幣壹仟元折
算壹日。
    事  實
一、乙○○與甲○○係姊弟，屬於家庭暴力防治法第三條第四款
    之家庭成員關係。緣乙○○於民國九十七年七月二十八日晚
    間九時許，偕同其子陳文宗（八十年次，姓名年籍詳卷）返
    回乙○○於臺北市○○區○○街二六七之五號之娘家，乙○
    ○與甲○○因細故發生爭執，甲○○竟萌生傷害之犯意，以
    手拉扯乙○○之右手，並將乙○○推倒在地，致乙○○受有
    胸部、右肩部挫傷等傷害。
二、案經乙○○訴由臺北市政府警察局士林分局報請臺灣士林地
    方法院檢察署檢察官偵查起訴。
    理  由
一、前揭犯罪事實，業據被告甲○○於本院準備程序及審理時供
    認不諱，核與告訴人乙○○於警詢時指訴及偵查中證述情節
    相符，並經現場目擊證人陳文宗、邱筱慧及邱陳善於偵查中
    證述屬實，復有告訴人之新光吳火獅紀念醫院診斷證明書二
    紙在卷可稽，足徵被告自白與事實相符。本件事證明確，被
    告犯行堪以認定。
二、告訴人係被告之胞姐，二人屬家庭暴力防治法第三條第四款
    所定之家庭成員。核被告傷害告訴人之行為，係犯刑法第二
    百七十七條第一項之傷害罪，亦屬家庭暴力防治法第二條第
    二款所稱之家庭暴力罪，惟因家庭暴力防治法對於家庭暴力
    罪並無科處刑罰規定，自應依刑法傷害罪論科。爰審酌被告
    為告訴人之胞弟，其犯罪動機、手段，告訴人受傷程度非重
    ，與被告犯罪後供認犯行之態度等一切情狀，量處如主文所
    示之刑，並斟酌其生活狀況，諭知易科罰金之折算標準。
據上論斷，應依刑事訴訟法第二百九十九條第一項前段、第二百
七十三條之一第一項，刑法第二百七十七條第一項、第四十一條
第一項前段，刑法施行法第一條之一，判決如主文。
本案經檢察官蔡元仕到庭執行職務。
中    華    民    國    97    年    12    月    19    日
                  刑事第一庭法  官  周明鴻
以上正本證明與原本無異。
如不服本判決應於收受判決後10日內向本院提出上訴書狀，並應
敘述具體理由；其未敘述上訴理由者，應於上訴期間屆滿後20日
內向本院補提理由書（均須按他造當事人之人數附繕本）「切勿
逕送上級法院」。
                            書記官  丁梅芬
中    華    民    國    97    年    12    月    19    日
附錄論罪科刑法條：
刑法第二百七十七條第一項
傷害人之身體或健康者，處 3 年以下有期徒刑、拘役或 1 千元
以下罰金。


司法院資訊處製作；財團法人民間司法改革基金會備份。
